【裁判字號】    94,訴,2143
【裁判日期】    950418
【裁判案由】    毒品危害防制條例
【裁判全文】
臺灣桃園地方法院刑事判決              94年度訴字第2143號
公  訴  人  臺灣桃園地方法院檢察署檢察官
被      告  乙○○
指定辯護人  本院公設辯護人甲○○
上列被告因違反毒品危害防制條例案件，經檢察官提起公訴（94
年度毒偵字第2361號），被告於準備程序進行中，就被訴事實為
有罪之陳述，本院告知其簡式審判程序之旨，聽取當事人意見後
，裁定由受命法官獨任依簡式審判程序審理，檢察官復聲請改依
協商程序而為判決，茲判決如下：
    主  文
乙○○連續施用第一級毒品，處有期徒刑捌月，扣案如附表壹所
示之物沒收銷燬，如附表貳所示之物沒收；又連續施用第二級毒
品，處有期徒刑肆月。應執行有期徒刑拾壹月，扣案如附表壹所
示之物沒收銷燬，如附表貳所示之物沒收。
    事實及理由
一、犯罪事實：乙○○前因施用第一、二級毒品案件，經本院以
    92年度毒聲字第1587號裁定送觀察、勒戒後，因無繼續施用
    毒品傾向，於民國92年12月23日執行完畢釋放出所，並由臺
    灣桃園地方法院檢察署檢察官於93年2 月10日以92年度毒偵
    緝字第555 號為不起訴處分在案。詎其仍未警惕，於上開觀
    察、勒戒執行完畢釋放後5 年內，復基於施用第一級毒品海
    洛因之概括犯意，自94年4 月17日起至95年3 月15日止，在
    其位在桃園縣龍潭鄉○○路121 巷113 號之住處內，以削尖
    吸管將第一級毒品海洛因置入注射針筒，並添加葡萄糖粉末
    、生理食鹽水後施打之方式，施用第一級毒品海洛因多次，
    平均1 日即施用1 次；另基於施用第二級毒品甲基安非他命
    之概括犯意，自94年4 月15日起至95年3 月15日止，在其同
    上址之住處，以將第二級毒品甲基安非他命置入玻璃球（未
    扣案）內燒烤吸食之方式，施用第二級毒品甲基安非他命多
    次，平均1 月即施用1 次。嗣分別於94年4 月18日中午12時
    20分許，在桃園縣楊梅鎮○○路463 號1 樓「宏旺便利商店
    」為警查獲，扣得如附表壹、貳所示之物；95年3 月17日下
    午18時50分許，在其上址住處為警查獲。
二、證據：
（一）被告乙○○於警詢、檢察官訊問及本院審理時之自白。
（二）桃園縣政府警察局楊梅分局被採尿人姓名編號對照表暨檢
      體監管紀錄表（尿液檢體編號：H -211）、臺灣尖端先進
      生技醫藥股份有限公司出具之濫用藥物檢驗報告（尿液檢
      體編號：H-211 ）各1 份。
（三）扣案如附表壹、貳所示之物。
（四）法務部調查局94年6 月10日調科壹字第080009391 號鑑定
      通知書各1 份。
（五）臺灣桃園地方法院檢察署檢察官92年度毒偵緝字第555 號
      不起訴處分書、臺灣高等法院被告前案紀錄表各1 份。
三、被告就上開犯罪事實已認罪，經本院指定公設辯護人協助其
    進行協商，當事人雙方於審判外達成如主文所示科刑之合意
    。經查，被告之自白，有上開證據足認屬實，並與本院認定
    之事實相符，審酌被告之犯罪行為主要係戕害自身，並未直
    接積極損害他人之利益，且犯後坦承犯行，態度尚稱良好，
    暨其施用毒品之動機、目的、手段、施用毒品之次數及其素
    行等情狀，上開協商內容尚無不當之處，本案復查無刑事訴
    訟法第455 條之4 第1 項各款所列情形，檢察官聲請改依協
    商程序而為判決，本院爰不經言詞辯論，於協商合意範圍內
    為協商判決。
四、應適用之法條：刑事訴訟法第273 條之1 第1 項、第455 條
    之2 第1 項、第455 條之4 第2 項、第455 條之8 、第454
    條第2 項，毒品危害防制條例第10條第1 項、第2 項、第18
    條第1 項前段，刑法第11條、第56條、第51條第5 款、第38
    條第1 項第2 款。
五、本判決除有刑事訴訟法第455 條之4 第1 項第1 款、第2 款
    、第4 款、第6 款、第7 款所定情形之一，或違反同條第2
    項規定者外，不得上訴。
六、如有前述例外得上訴之情形，又不服本件判決，得自收受判
    決送達之日起10日內，向本院提出上訴書狀，上訴於第二審
    法院。
中    華    民    國    95    年    4     月    18    日
                     刑事第十庭    法  官  許炎灶
以上正本證明與原本無異。
                                   書記官  文巧雲
中    華    民    國    95    年    4     月    18    日
附表壹：
┌─────────────────────────────────────┐
│查獲之第一級毒品：                                                        │
├──┬─────┬──┬──┬──────────────────────┤
│編號│品      名│數量│單位│備                                        註│
├──┼─────┼──┼──┼─────────┬────────────┤
│ 1  │第一級毒品│ 2  │ 包 │驗餘淨重0.09公克，│法務部調查局94年6 月10日│
│    │海洛因    │    │    │含極微量第一級毒品│調科壹字第080009391 號鑑│
│    │          │    │    │海洛因殘渣且無法析│定通知書                │
│    │          │    │    │離之外包裝2 個共重│                        │
│    │          │    │    │0.41公克          │                        │
├──┼─────┼──┼──┼─────────┼────────────┤
│ 2  │第一級毒品│ 1  │ 包 │量微無法稱重，含極│法務部調查局94年6 月10日│
│    │海洛因    │    │    │微量第一級毒品海洛│調科壹字第080009391 號鑑│
│    │          │    │    │因殘渣且無法析離  │定通知書                │
└──┴─────┴──┴──┴─────────┴────────────┘
附表貳：
┌─────────────────────────────────────┐
│查獲之被告所有供（非專供）施用第一級毒品所用之物：                        │
├──┬─────┬──┬──┬──────────────────────┤
│編號│品      名│數量│單位│備                                        註│
├──┼─────┼──┼──┼──────────────────────┤
│ 1  │葡萄糖粉末│ 1  │ 包 │毛重0.38公克，被告所有供（非專供）施用第一級│
│    │          │    │    │毒品海洛因之用                              │
├──┼─────┼──┼──┼──────────────────────┤
│ 2  │削尖吸管  │ 2  │ 支 │被告所有供（非專供）施用第一級毒品海洛因之用│
├──┼─────┼──┼──┼──────────────────────┤
│ 3  │注射針筒  │ 2  │ 支 │被告所有供（非專供）施用第一級毒品海洛因之用│
├──┼─────┼──┼──┼──────────────────────┤
│ 4  │生理食鹽水│ 1  │ 瓶 │被告所有供（非專供）施用第一級毒品海洛因之用│
└──┴─────┴──┴──┴──────────────────────┘
附錄本案論罪科刑法條：毒品危害防制條例第10條。
毒品危害防制條例第10條
施用第一級毒品者，處 6 月以上 5 年以下有期徒刑。
施用第二級毒品者，處 3 年以下有期徒刑。


司法院資訊處製作；財團法人民間司法改革基金會備份。
